【裁判字號】    98,易,865
【裁判日期】    980917
【裁判案由】    竊盜
【裁判全文】
臺灣高雄地方法院刑事判決               98年度易字第865號
公  訴  人  臺灣高雄地方法院檢察署檢察官
被      告  丁○○
                    （另案
上列被告因竊盜案件，經檢察官提起公訴（97年度偵字第1797號
），本院判決如下：
    主  文
丁○○犯攜帶兇器竊盜罪，處有期徒刑陸月，如易科罰金，以新
臺幣壹仟元折算壹日。扣案鐮刀壹支沒收。
    事  實
一、丁○○意圖為自己不法之所有，於民國97年1 月5 日15時45
    分前某時，前往高雄縣路竹鄉路竹科學園區旁空地處，攜帶
    其所有客觀上具有危險性，足以危害人之生命、身體安全，
    可供兇器使用之鐮刀1 把，竊取東陽工程有限公司（下稱東
    陽公司）所管理之電纜線6 捆（共約17.9公斤）。得手後於
    同日15時45分騎乘車牌NJN -148號機車（車主：陳慶春），
    在高雄縣路竹鄉○○村○○路392 號「千吉資源回收場」旁
    ，因形跡可疑經警盤查，並在該車腳踏板上扣得丁○○所有
    供竊盜用之鐮刀1 把，始獲悉上情。
二、案經東陽公司委由鄒健森訴由高雄縣政府警察局乙○分局報
    告臺灣高雄地方法院檢察署檢察官偵查起訴。
    理  由
一、按被告以外之人於審判外之陳述，雖不符刑事訴訟法第159
    條之1 至之4 等4 條之規定，而經當事人於審判程序同意作
    為證據，法院審酌該言詞陳述或書面陳述作成時之情況，認
    為適當者，亦得為證據；又當事人、代理人或辯護人於法院
    調查證據時，知有刑事訴訟法第159 條第1 項不得為證據之
    情形，而未於言詞辯論終結前聲明異議者，視為有前項之同
    意，同法第159 條之5 定有明文。本案下列所引用之供述及
    非供述證據，業經本院依法踐行調查證據程序，公訴人、被
    告均不爭執各該證據之證據能力，且迄本院言詞辯論終結前
    未就上開證據之證據能力聲明異議，又查無依法應排除其證
    據能力之情形，是後述所引用證據之證據能力均無疑義，依
    法自有證據能力，均得作為本案證據，先予敘明。
二、上開犯罪事實，業據被告於本院審理中坦承不諱（見本院易
    字卷第18頁背面、第20頁背面），核與證人丙○○於警詢（
    見偵卷第7 頁至第8 頁）及本院審理時之證述相符（見本院
    易字卷第19頁正、背頁），並有高雄縣政府警察局乙○分局
    扣押筆錄、扣押物品目錄表各1 份、贓物認領保管單1 紙、
    現場照片及扣案物品照片5 張，附卷可稽，足認被告自白與
    事實相符，被告犯行，洵堪認定，應依法論科。
三、按刑法第321 條第1 項第3 款之攜帶兇器竊盜罪，係以行為
    人攜帶兇器竊盜為其加重條件，所謂兇器，其種類並無限制
    ，凡客觀上足對人之生命、身體構成威脅，具有危險性之兇
    器均屬之。本件被告行竊時所攜帶之鐮刀1 把，為金屬製品
    ，質地堅硬、銳利之物，足以對人之生命、身體造成威脅，
    可認定為兇器。是核被告所為，係犯刑法第321 條第1 項第
    3 款之攜帶兇器竊盜罪。爰審酌被告正值壯年，不思以己力
    正當謀生，反圖不勞而獲，任意竊取他人財物，行為誠有不
    該，惟考量被告所竊財物僅電纜線6 捆，價值非鉅，並已由
    被害人領回，實質損害尚輕，且被告犯後坦承犯行等一切情
    狀，量處如主文所示之刑，並諭知易科罰金之折算標準。扣
    案鐮刀1 把係被告所有，業據被告供述甚明（見本院審易緝
    卷第39頁背面），且係供被告犯罪所用之物，應依刑法第38
    條第1 項第2 款之規定，諭知沒收。
據上論斷，應依刑事訴訟法第299 條第1 項前段，刑法第321 條
第1 項第3 款、第41條第1 項前段、第38條第1 項第2 款、刑法
施行法第1 條之1 ，判決如主文。
本案經檢察官甲○○到庭執行職務
中    華    民    國    98    年    9     月    17    日
                  刑事第二庭    法  官  施盈志
以上正本證明與原本無異。
如不服本判決應於收受送達後10日內向本院提出上訴書狀，並應
敘述具體理由；如未敘述上訴理由者，應於上訴期間屆滿後20日
內向本院補提理由書（均須按他造當事人之人數附繕本）「切勿
逕送上級法院」。
中    華    民    國    98    年    9     月    17    日
                                書記官  林雅婷


司法院資訊處製作；財團法人民間司法改革基金會備份。
